【裁判字號】    90,訴,93
【裁判日期】    900129
【裁判案由】    毒品危害防制條例
【裁判全文】
臺灣板橋地方法院刑事判決                              九十年度訴字第九三號
    公  訴  人  臺灣板橋地方法院檢察署檢察官
    被      告  甲○○
右被告因違反毒品危害防制條例案件，經檢察官提起公訴（八十九年度毒偵字第七四
四三號），本院判決如左：
    主  文
甲○○連續施用第一級毒品，累犯，處有期徒刑玖月；又施用第二級毒品，累犯，處
有期徒刑參月；應執行有期徒刑拾月。
    事  實
一、甲○○前於民國八十四年間，因違反麻醉藥品管理條例案件，經臺灣高等法院判
    處有期徒刑六月確定，同年，復亦違反同條例之罪，經臺灣臺北地方法院判處有
    期徒刑二年確定，又於八十五年間，因妨害風化案件，經本院判處有期徒刑一年
    六月，嗣經檢察官聲請法院更定其應執行刑為三年十月，在八十八年五月二十二
    日假釋縮刑期滿執行完畢；甲○○因違反毒品危害防制條例案件，經臺灣板橋地
    方法院檢察署檢察官聲請本院裁定送觀察勒戒，經本院以八十八年度毒聲字第四
    ○五五號裁定送勒戒處所觀察、勒戒後，認無繼續施用毒品之傾向，由該署檢察
    官於八十八年七月二十日以八十八年度偵字第一六三三六號為不起訴處分確定在
    案。詎又再施用毒品，經臺灣臺北地方法院八十八年度毒聲字第二四一二號裁定
    送觀察勒戒後，認有繼續施用毒品之傾向，自八十九年九月二十二日令入戒治處
    所施以強制戒治一年，並經臺灣臺北地方法院以八十八年度訴字第一四九二號判
    處有期徒刑八月確定（八十九年一月十二日確定），尚未執行。而甲○○於八十
    九年四月一日停止戒治後（嗣經撤銷停止戒治，交付保護管束），仍基於概括之
    犯意，自八十九年五月底起，至同年七月初某日（公訴人誤為七月底）止，在桃
    園縣大溪鎮等處，連續非法施用第一級毒品海洛因多次；並在八十九年五月三十
    一日晚間某時，在桃園縣大溪鎮友人住處，非法施用第二級毒品安非他命一次。
    嗣於八十九年六月一日二十時三十分許，甲○○駕車行經國道中山高速公路南向
    二八○公里（臺南縣新營交流道附近）處，為警查獲（甲○○現經因前案撤銷停
    止戒治，執行強制戒治處遇中）。
二、案經內政部警政署國道高速公路警察局第四警察隊（先移送臺灣板橋地方法院檢
    察署檢察官轉移由臺灣臺北地方法院檢察署檢察官後，再報請臺灣高等法院檢察
    署令轉移回）移送臺灣板橋地方法院檢察署檢察官偵查起訴。
    理  由
一、訊據被告甲○○坦承右揭犯行不諱，而被告為警查獲時經警所採取尿液檢體，由
    檢原緝獲單位送驗結果檢出有安非他命及嗎啡之陽性反應，有臺南縣衛生局八十
    九年二月二十五日南縣衛六字第號尿液煙毒檢驗成績書可佐。因堪認定被告前揭
    施用第一級毒品海洛因、第二級毒品安非他命之自白與事實相符。再被告有如事
    實欄所載，因施用毒品案件，經裁定送勒戒處所觀察、勒戒後，分認有、無繼續
    施用毒品之傾向，由檢察官為不起訴處分確定並經強制戒治等情，有前揭案件之
    不起訴處分書、裁定書等在卷足憑，其復再犯本件施用第一級、第二級毒品犯行
    ，是被告本件施用毒品案件，其所為係毒品危害防制條例第二十條第三項規定之
    三犯第十條之罪，事證明確，被告犯行，足以認定。
二、按海洛因、安非他命分別為毒品危害防制條例第二條第二項第一款、第二款明定
    之第一、二級毒品，核被告甲○○所為，分係犯同條例第十條第一項之施用第一
    、二級毒品罪。被告施用前持有第一、二級毒品之低度行為，為其施用之高度行
    為所吸收，均不另論罪。又其先後多次施用第一級毒品之犯行，時接式同，所犯
    犯罪構成要件亦復相同，顯係基於概括之犯意而為，應依刑法第五十六條規定，
    論以連續犯，並加重其刑。被告所犯上揭二罪，犯意個別，行為互殊，應分論併
    罰。再查被告甲○○有如事實欄所示之前科，並經執行完畢，有臺灣高等法院檢
    察署刑案紀錄簡覆表乙份在卷可參，其於刑之執行完畢後後，五年內再犯有期徒
    刑以上之本罪，為累犯，皆應依刑法第四十七條之規定加重其刑，並均依法加重
    之（所犯施用第一級毒品部分，應遞加重之）。爰審酌被告犯罪之動機、目的、
    手段、施用毒品期間之久暫、施用毒品戕害其身心及於本院尚知坦承犯行之態度
    等一切情狀，分別量處如主文所示之刑，並定其應執行之刑。
據上論斷，應依刑事訴訟法第二百九十九條第一項前段，毒品危害防制條例第十條第
一項、第二項、第二十條第三項，刑法第十一條前段、第五十六條、第四十七條、第
五十一條第五款，判決如主文。
本案經檢察官張云綺到庭執行職務
中      華      民      國    九  十    年      一      月  二  十  九  日
                                        臺灣板橋地方法院刑事第六庭
                                                 法  官 黎錦福
右正本證明與原本無異。
如不服本判決，應於判決送達後十日內向本院提出上訴狀。
                                                 書記官 戴尚榮
中      華      民      國    九  十    年      一      月  三  十  一  日
附錄本案論罪科刑法條全文：
毒品危害防制條例第十條
施用第一級毒品者，處六月以上五年以下有期徒刑。
施用第二級毒品者，處三年以下有期徒刑。
毒品危害防制條例第二十條
犯第十條之罪者，檢察官或少年法庭應先將被告或少年送勒戒處所觀察、勒戒，其期
間不得逾一月。
經觀察、勒戒後，無繼續施用毒品傾向者，應由檢察官為不起訴之處分或由少年法庭
為不付審理之裁定；有繼續施用毒品之傾向者，由檢察官聲請法院或由少年法庭裁定
令入戒治處所施以強制戒治，其期間為一年。但自首者，得以保護管束代之。
依前項規定為不起訴之處分或不付審理之裁定後，五年內再犯第十條之罪，經觀察、
勒戒後，認有繼續施用毒品之傾向或三犯以上者，不適用前項之規定。但應由檢察官
聲請法院或由少年法庭裁定先令入戒治處所施以強制戒治。
第二項但書情形，違反保護管束應遵守事項情節重大者，得撤銷保護管束，仍施予強
制戒治。

司法院資訊處製作；財團法人民間司法改革基金會備份。
